{
  "title": "[PIK] Projekt - 2020/2021",
  "creator": "DariolaVremenskiPutnik",
  "slug": "pik-projekt-20202021",
  "tags": [
    "FER",
    "Paralelizam i konkurentnost"
  ],
  "posts": {
    "105103": {
      "poster": "DariolaVremenskiPutnik",
      "content": "Evo da imamo thread za projekt iz PiK-a. Ja imam par pitanja pa ako netko zna, bio bih zahvalan. ≈†to mi toƒçno trebamo radit u sklopu projekta kad odaberemo temu? Znam za ovaj pdf i prezu ≈°to trebamo sutra predati, ali ne znam koji je toƒçno nama zadatak, je li mi trebamo doraƒëivati te kodove ili analizirati postojeƒáe?",
      "votes": {
        "upvoters": [],
        "downvoters": []
      },
      "reactions": {
        "haha": [],
        "wtf": [],
        "tuga": []
      }
    },
    "105159": {
      "poster": "BigZ1",
      "content": "@DariolaVremenskiPutnik#105103 Nije ni meni to jasno,ja cu sutra napisati kako tamo i pi≈°e,motivacija,projekt i kao neki ciljevi sto cu napraviti tj zasad jos napisati samo (iako nisam jos nista tako sutra ujutro cu pocet), a za prezentaciju nezz sto cu tu,nesto morbidno cu napraviti jer nemam pojma. Mislim tehnicki bi ga najbolje bilo pitati sutra na predavanju sto on hoce jer je po meni dosta toga slabo definirano pa nek produzi rok do ponedjeljka da svi to napravimo kako spada kad sve definira.",
      "votes": {
        "upvoters": [],
        "downvoters": []
      },
      "reactions": {
        "haha": [],
        "wtf": [],
        "tuga": []
      }
    },
    "105168": {
      "poster": "BigZ1",
      "content": "@BigZ1#105159 EDIT: cuo sam se sa kolegom napisao je samo par opcenitih stvari ovako sto treba. bio je gotov u sat i nest vremena,stoga stigne se sutra. Temu mozete naci neku od onih sto je on ponudio sa strane u Teamsu. Tamo sam si ja nasao temu.",
      "votes": {
        "upvoters": [
          "DariolaVremenskiPutnik"
        ],
        "downvoters": []
      },
      "reactions": {
        "haha": [],
        "wtf": [],
        "tuga": []
      }
    },
    "121930": {
      "poster": "viliml",
      "content": "Je li itko uspio napraviti ovaj dekoder/enkoder?",
      "votes": {
        "upvoters": [],
        "downvoters": [
          "viliml"
        ]
      },
      "reactions": {
        "haha": [],
        "wtf": [],
        "tuga": []
      }
    },
    "121943": {
      "poster": "Retard00",
      "content": "@viliml#121930 Jel to trebalo dat knezovicu github username da uopce vidim sta treba radit?",
      "votes": {
        "upvoters": [],
        "downvoters": []
      },
      "reactions": {
        "haha": [],
        "wtf": [],
        "tuga": []
      }
    },
    "126176": {
      "poster": "cosko10",
      "content": "Jel kuzi itko sto se dogada na ovom predmetu?\n\nNisam bas pratio predavanja u drugom ciklusu, a informacije izvan predavanja su prakticki ne postojece.\n\nTaj dekoder/enkoder, jel to spada pod labos, i jel to obavezno za sve? Pise li negdje sto trebamo napravit s tim ili je mozda on rekao na nekom predavanju nesto o tome?\n\nUglavnom, ako me netko moze bar malo uputit, bio bih zahvalan üòÅ",
      "votes": {
        "upvoters": [
          "viliml"
        ],
        "downvoters": []
      },
      "reactions": {
        "haha": [],
        "wtf": [],
        "tuga": [
          "mstaver (staverm)",
          "viliml"
        ]
      }
    },
    "126366": {
      "poster": "viliml",
      "content": "@cosko10#126176 Ima ne≈°to na updateanoj uvodnoj prezentaciji: https://www.fer.unizg.hr/_download/repository/01-pik-grading.pdf\n\nDekoder je za sve, enkoder je za one koji nemaju drugi posebni projekt a ≈æele ne≈°to.\n\nNe znam koliko je prag za prolaz na dekoderu.\n\n≈†to treba napraviti s tim? Paralelizirati. Nekako. Sretno s tim, kod je jako neparalelizibilan. Ali samo ga ti paraleliziraj. S OpenMP.",
      "votes": {
        "upvoters": [],
        "downvoters": [
          "viliml"
        ]
      },
      "reactions": {
        "haha": [],
        "wtf": [],
        "tuga": []
      }
    },
    "127035": {
      "poster": "DariolaVremenskiPutnik",
      "content": "Jel bilo kakvih novosti juƒçer na predavanju u vezi projekta, ZI-a ili ƒçega god?",
      "votes": {
        "upvoters": [],
        "downvoters": []
      },
      "reactions": {
        "haha": [],
        "wtf": [],
        "tuga": []
      }
    },
    "127063": {
      "poster": "viliml",
      "content": "@DariolaVremenskiPutnik#127035 Ima≈° snimku predavanja na teamsu, slobodno ju pogleda≈°.\n\nAli ako ti je to prete≈°ko, evo:\n\n![](assets/2021-01-23/00027.png)",
      "votes": {
        "upvoters": [],
        "downvoters": [
          "viliml"
        ]
      },
      "reactions": {
        "haha": [],
        "wtf": [],
        "tuga": []
      }
    },
    "127110": {
      "poster": "DariolaVremenskiPutnik",
      "content": "@viliml#127063 Tko te povrijedio?",
      "votes": {
        "upvoters": [
          "Dodica",
          "Filemon",
          "Hrvoje (Hrvoje45)",
          "Jale (ƒçakijale)",
          "RS7",
          "SuperSjajan3",
          "cloudies",
          "jazbinoleros",
          "viliml"
        ],
        "downvoters": []
      },
      "reactions": {
        "haha": [
          "BigZ1",
          "Dodica",
          "Filemon",
          "Hrvoje (Hrvoje45)",
          "Jale (ƒçakijale)",
          "SuperSjajan3",
          "cloudies"
        ],
        "wtf": [],
        "tuga": []
      }
    },
    "127113": {
      "poster": "Dodica",
      "content": "≈°aht mat, majstore",
      "votes": {
        "upvoters": [
          "BigZ1",
          "DariolaVremenskiPutnik",
          "Fica (Prof)",
          "Jale (ƒçakijale)",
          "RS7",
          "SuperSjajan3",
          "cloudies",
          "jazbinoleros",
          "viliml"
        ],
        "downvoters": []
      },
      "reactions": {
        "haha": [],
        "wtf": [],
        "tuga": []
      }
    },
    "127403": {
      "poster": "BigZ1",
      "content": "@Dodica#127113  ja sam to dao ovom predmetu tako ≈°to sam ga ispisao i upisat ƒáu ga na diplomskom da ne moram i otvoreno raƒçunarstvo. Nadam se da ƒáe sljedeƒáe godine biti malo bolje organizirani.",
      "votes": {
        "upvoters": [
          "viliml"
        ],
        "downvoters": []
      },
      "reactions": {
        "haha": [],
        "wtf": [],
        "tuga": []
      }
    },
    "128156": {
      "poster": "Retard00",
      "content": "@viliml#126366 Kaj nije enkoder za sve, a dekoder za one koji nemaju ideju ≈°ta raditi za projekt?\n\n![](assets/2021-01-24/00033.png)\n\n![](assets/2021-01-24/00034.png)",
      "votes": {
        "upvoters": [],
        "downvoters": []
      },
      "reactions": {
        "haha": [],
        "wtf": [],
        "tuga": []
      }
    },
    "128386": {
      "poster": "JayOhAit",
      "content": "@Retard00#128156 po zbroju bodova i enkoder i dekoder su za sve, a extra-p ili imas ili nemas ![](assets/2021-01-24/00051.png)",
      "votes": {
        "upvoters": [
          "Retard00"
        ],
        "downvoters": []
      },
      "reactions": {
        "haha": [],
        "wtf": [],
        "tuga": []
      }
    },
    "129213": {
      "poster": "viliml",
      "content": "@JayOhAit#128386 extra-P je ili enkoder ili ne≈°to drugo",
      "votes": {
        "upvoters": [],
        "downvoters": []
      },
      "reactions": {
        "haha": [],
        "wtf": [],
        "tuga": []
      }
    },
    "129217": {
      "poster": "viliml",
      "content": "@JayOhAit#128386 Aha, vidi stvarno.\n\nAli sjeƒáam se da je na samom predavanju ne≈°to drugaƒçije govorio... Vjerojatno za prag.\n\nZa prolaz mora≈° imati neki minimalan broj bodova ili iz enkodera ili iz extra-P, ili tako ne≈°to.\n\nIli se posve krivo sjeƒáam üò∂",
      "votes": {
        "upvoters": [],
        "downvoters": []
      },
      "reactions": {
        "haha": [],
        "wtf": [],
        "tuga": []
      }
    },
    "129738": {
      "poster": "cosko10",
      "content": "@viliml#129217 \n\na takav je cijeli predmet nazalost...\n\ntrebamo napravit nesto i to treba napravit do nekad, nikakve konkretne informacije ne postoje, a da su jasno vidljive\n\nmislim da je to fakat steta jer mi se predmet cini ko da ima odlican potencijal, samo je organizacija u banani\n\nmozda poprave to sljedece godine ü§∑‚Äç‚ôÇÔ∏è",
      "votes": {
        "upvoters": [
          "Retard00"
        ],
        "downvoters": []
      },
      "reactions": {
        "haha": [],
        "wtf": [],
        "tuga": []
      }
    },
    "133723": {
      "poster": "Retard00",
      "content": "Jel treba paralelizirat i CUDA varijantu enkodera?",
      "votes": {
        "upvoters": [],
        "downvoters": []
      },
      "reactions": {
        "haha": [],
        "wtf": [],
        "tuga": []
      }
    },
    "133743": {
      "poster": "viliml",
      "content": "@Retard00#133723 Pa ona je veƒá paralelizirana.",
      "votes": {
        "upvoters": [],
        "downvoters": []
      },
      "reactions": {
        "haha": [],
        "wtf": [],
        "tuga": []
      }
    }
  }
}